【裁判字號】    90,交易,408
【裁判日期】    900724
【裁判案由】    公共危險
【裁判全文】
臺灣臺中地方法院刑事判決                          九十年度交易字第四八號
    公  訴  人  臺灣台中地方法院檢察署檢察官
    被      告  乙○○
右列被告因公共危險等案件，經檢察官提起公訴（九十年偵字第六六三一號），本院
判決如左：
    主  文
乙○○服用酒類，不能安全駕駛動力交通工具而駕駛，處有期徒刑月，如易科罰金
，以佰元折算壹日。
被訴傷害部分公訴不受理。
    事  實
一、乙○○於民國九十年四月八日二時許，在臺中市○○路附近某ＰＵＢ飲用二、三
    瓶啤酒之後，已陷於不能安全駕駛之狀態，仍於同日二時二十分許，駕駛車牌號
    碼Ｙ二─二四０一號自小客車，沿臺中市○○區○○路由西往東方向行駛，行經
    該向學路與惠文路交岔路口處時，以時速約七、八十公里速度快速行駛，復疏於
    注意車前狀況，逕行左轉惠文路往北方向行駛，其車身失控先後撞上前方站立於
    惠文路邊之甲○○、吳添發及車牌號碼ＮＣ─一五九九號自小客車、二Ｑ∣五七
    一號營小客車，除致該二車受損外（告訴毀損部分，業經檢察官不起訴處分），
    甲○○因而受有左股骨粉碎性骨折、右肱骨骨折及雙側腓骨骨折等傷害，吳添發
    則受有骨盆骨折、胸部挫傷合併右側第五、六、七肋骨骨折及右側血胸等傷害（
    甲○○、吳添發業已撤回過失傷害告訴）。嗣經警員據報前往處理現場，並於同
    日三時十六分許，經測試乙○○吐氣所含酒精濃度為每公升零點五六毫克而查獲
    。
二、案經甲○○、吳添發訴由臺中市警察局第二分局報請臺灣台中地方法院檢察署檢
    察官偵查起訴。
    理  由
甲、有罪部分：
一、訊據被告乙○○對於右揭時地酒後駕車肇事等情固直承不諱，惟矢口否認有公共
    危險之犯行，並辯稱：伊飲用之酒量對於其駕車注意力並無影響云云。經查，右
    揭事實業據被害人甲○○、吳添發於警訊時指訴明確在卷，並有被告之酒精測試
    單、臺中市警察局製作之「刑法第一百八十五條之三案件測試觀察紀錄職務報告
    書」、舉發違反道路交通管理事件通知單、道路交通事故調查報告表、現場照片
    、沙鹿童綜合醫院診斷證明書等附卷可稽。按駕駛人於呼氣中酒精濃度每公升零
    點五五毫克以上者，參照世界各國標準已得認為不能安全駕駛（法務部八十八年
  五月十八日法八八檢字第００一六六九號函參照）。查被告呼氣酒精濃度約為每
    公升零點五六毫克，已超過上揭零點五五之標準，依前揭說明，已足認定不能安
    全駕駛動力交通工具，況被告復駕車發生肇事，其飲酒顯已達於不能安全駕駛之
    程度其明，是被告所辯係卸責之詞，不足採信。本件事證明確，被告犯行堪以認
    定。
二、核被告所為，係犯刑法第一百八十五條之三公共危險罪。本院審酌被告無犯罪前
    科（有臺灣高等法院被告全國前案紀錄表附卷可稽），酒醉高速駕車，罔顧其他
    用路人之生命、身體、財產安全，並因而肇事使他人身體受有前述傷害，惟已與
    被害人達成和解（有和解書附卷可稽），與未坦承犯行之犯後態度等一切情狀，
    量處如主文所示之刑，並諭知易科罰金之折算標準。
乙、不受理部分：
一、公訴意旨略以：被告乙○○於前揭時地駕駛上開車輛，疏未注意，其車身失控先
    後撞上前方站立於惠文路邊之甲○○、吳添發，使彼二人受有前述之傷害，因認
    被告涉犯刑法第二百八十四條第一項前段之罪嫌等語。
二、按告訴乃論之罪，其告訴人於第一審辯論終結前，得撤回其告訴；告訴經撤回者
    ，應諭知不受理之判決，刑事訴訟法第二百三十八條第一項、第三百零三條第三
    款分別定有明文。查本件告訴人甲○○、吳添發告訴被告過失傷害部分，被告係
    犯刑法第二百八十四條第一項前段（起訴書誤載為第二百七十七條第一項）之過
    失傷害罪，依同法第二百八十七條之規定，須告訴乃論。茲據告訴人二人當庭撤
    回過失傷害罪之告訴，有本院九十年七月十一日審判筆錄可參，依上開說明，本
    件被告被訴過失傷害之部分，應逕為不受理之諭知。
據上論斷，應依刑事訴訟法第二百九十九條第一項前段、第三百零三條第三款，刑法
第一百八十五條之三、第四十一條第一項前段，罰金罰鍰提高標準條例第二條，判決
如主文。
中      華      民      國      九十      年      七    月    二十四    日
                                        臺灣臺中地方法院交通法庭
                                                  法  官    張  國  華
右正本證明與原本無異
如不服本判決應於送達後十日內向本院提出上訴狀
                                                  書記官
中      華      民      國      九十      年      七    月    二十五    日
附錄論罪法條
刑法第一百八十五條之三：
服用毒品、麻醉藥品、酒類或其他相類之物不能安全駕駛動力交通工具而駕駛者，處
一年以下有期徒刑、拘役或三萬元以下罰金。


司法院資訊處製作；財團法人民間司法改革基金會備份。
